# 小于 5% 的长投，会计处理？

提问人：HLK 时间：2021-09-18 11:08:27
请问 ：： A 公司公司（（非上市非上市）） 对B 企企 业 （（非上市非上市，，没有公允价））投投 资 160 万元万元，，股股 权 占比占比 3% ，，也没有特 别协议约 定定，， A 公司公司 对B 企企 业 不具有重大影响，响，早些年挂在 “长 期股期股 权 投投 资” 科目按成本法核算。 现 在按新准 则 ，，是否是否 应 重分重分 类 至至 “ 其他其他 权 益工具益工具 ”还 是是 “ 可供出售金融 资产” 核算核算？？ 谢谢

回答人：chenyiwei
新准则下没有“可供出售金融资产”科目。默认应作为以公允价值计量且其变动计入损益的金融资产核算，或者如果是非交易性权益工具投资的，也可以在转换到新准则之日指定为以公允价值计量且其变动计入其他综合收益的金融资产核算。
另外，“早些年挂在“长期股权投资”科目按成本法核算”的做法是错误的。在 2014 年长期股权投资准则修订后，就应当调整到可供出售金融资产按成本法核算， 2021 年执行新准则后再按照新准则下的金融资产分类进行转换。